臺灣臺中地方法院民事判決
111年度訴字第2850號
原      告  第一商業銀行股份有限公司

法定代理人  邱月琴  
訴訟代理人  孫于雯  
被      告  日東昇貿易有限公司

兼
法定代理人  洪育袖  

上列當事人間請求清償債務事件，本院於民國111年11月28日言
詞辯論終結，判決如下：
    主      文
被告應連帶給付原告新臺幣壹佰陸拾陸萬陸仟陸佰捌拾元，及如
附表所示之利息、違約金。
訴訟費用新臺幣壹萬柒仟伍佰參拾參元由被告連帶負擔。
    事實及理由
壹、程序事項
一、本件原告起訴時，原聲明求為判決命被告應連帶給付原告新
    臺幣（下同）166萬6,680元，及如起訴狀附表所示之利息、
    違約金（見本院卷第13、17頁）。嗣於訴訟進行中，就自民
    國111年7月1日起算之利息與違約金部分，減縮據以計算之
    利率為週年利率2.75％，而改易聲明如後貳、一所示（見本
    院卷第88頁），核與民事訴訟法第255條第1項第3款規定相
    符，應予准許。
二、被告經合法通知，未於言詞辯論期日到場，核無民事訴訟法
    第386條各款所列情形，爰依原告之聲請，由其一造辯論而
    為判決。　　
貳、實體事項　　
一、原告主張：被告日東昇貿易有限公司（下稱日東昇公司）於
    110年6月18日邀同被告洪育袖為連帶保證人，與伊簽訂保證
    書，約定洪育袖就日東昇公司現在及將來對伊所負借款、票
    據等一切債務，在500萬元限額內負連帶清償之責。嗣日東
    昇公司於111年6月21日，向伊借貸如附表各編號所示款項，
    借款期間均自同日起至115年6月21日止，皆應按月平均攤還
    本息，利息利率自110年6月21日起至同年12月30日止，按訴
    外人中華郵政股份有限公司（下稱中華郵政公司）2年期定
    期儲金機動利率加碼週年利率0.655％機動計算；自同年12月
    31日起，原應按中華郵政公司2年期定期儲金機動利率加碼
    週年利率1.655％機動計算，惟因適用中小企業紓困貸款優惠
    利率，故自110年12月31日起至111年6月30日止，仍維持以1
    09年3月25日之中華郵政公司2年期定期儲金機動利率0.845％
    加碼週年利率0.655％計算利息利率。如借款人未按期支付本
    金，其全部借款即視為到期，除應按約定利率計付遲延利息
    外，另本金自到期日起，逾期在6個月以內部分，按上開約
    定利率10％，逾期超過6個月部分，按前開約定利率20％計付
    違約金（下各稱編號1、2號借款；合稱系爭借款）。詎日東
    昇公司就系爭借款，僅於111年4月26日繳納計至同年月20日
    之本息，於同年5月21日之應繳款日，即未再依約繳款，迄
    今就編號1、2號借款尚有本金各33萬3,340元、133萬3,340
    元未償。依前揭約定，系爭借款業於同年5月22日視為全部
    到期，日東昇公司已喪失期限利益，應立即清償系爭借款本
    金計166萬6,680元及原約定利息，且系爭借款因已全部到期
    ，自到期日起，亦應依是日約定利率計付遲延利息及違約金
    ；而中華郵政公司2年期定期儲金機動利率自同年3月23日起
    至同年5月22日止均為1.095％，故日東昇公司就上開積欠之
    本金，自同年4月21日起至同年6月30日止，應按約定利率週
    年利率1.5％；自同年7月1日起至清償日止，應按約定利率週
    年利率2.75％計算，給付如附表所示之利息、違約金。洪育
    袖既為日東昇公司之連帶保證人，亦應就前揭欠款負連帶清
    償之責等情。爰依消費借貸及連帶保證法律關係，提起本件
    訴訟，並聲明：被告應連帶給付原告166萬6,680元，及如附
    表所示之利息、違約金。
二、被告未於言詞辯論期日到場，亦未提出準備書狀作何聲明或
    陳述。
三、按稱消費借貸者，謂當事人一方移轉金錢或其他代替物之所
    有權於他方，而約定他方以種類、品質、數量相同之物返還
    之契約；借用人應於約定期限內，返還與借用物種類、品質
    、數量相同之物；保證者，謂當事人約定，一方於他方之債
    務人不履行債務時，由其代負履行責任之契約；保證債務，
    除契約另有訂定外，包含主債務之利息、違約金、損害賠償
    及其他從屬於主債務之負擔，民法第474條第1項、第478條
    前段、第739條、第740條各有明文。又保證債務之連帶，係
    指保證人與主債務人負同一債務，對於債權人各負全部給付
    之責任者而言（最高法院88年度台上字第1815號判決意旨參
    照）。查原告主張前開日東昇公司邀同洪育袖為連帶保證人
    ，向原告借貸系爭借款，惟日東昇公司就系爭借款，僅於11
    1年4月26日繳納計至同年月20日之本息，於同年5月21日之
    應繳款日，即未再依約繳款，迄今就編號1、2號借款尚有本
    金各33萬3,340元、133萬3,340元未償。又中華郵政公司2年
    期定期儲金機動利率自同年3月23日起至同年5月22日止均為
    1.095％等情，業據提出借據、保證書、約定書、放款（單筆
    授信）攤還及收息記錄查詢單、中央銀行同年3月17日台央
    業字第1110011362號函、網路郵局大額存款金額利率表為證
    （見本院卷第19至36、39頁），核屬相符，則上揭事實均堪
    信為真。是原告依消費借貸法律關係，請求日東昇公司依約
    給付系爭借款本金餘額計166萬6,680元（計算式：333,340＋
    1,333,340＝1,666,680），及如附表所示之利息、違約金，
    即屬有據。而洪育袖既擔任主債務人日東昇公司借貸系爭借
    款之連帶保證人，則原告依連帶保證法律關係，請求洪育袖
    就系爭借款本金、利息暨違約金負連帶清償責任，亦屬有據
    。
四、從而，原告依消費借貸及連帶保證法律關係，請求被告連帶
    給付166萬6,680元，及如附表所示之利息、違約金，為有理
    由，應予准許。
五、本院依職權確定訴訟費用額為1萬7,533元，應由被告連帶負
    擔，爰諭知如主文第2項所示。
六、據上論結，原告之訴為有理由，依民事訴訟法第385條第1項
    前段、第85條第2項、第87條第1項，判決如主文。
中　　華　　民　　國　　111 　年　　11　　月　　30　　日
                  民事第二庭  法  官  李佳芳
附表：（幣別均為新臺幣）
編號 原借款金額 積欠本金 利息計算期間及利率 違約金計算期間及利率 1 40萬元 33萬3,340元 自111年4月21日起至同年6月30日止，按週年利率1.5％；自同年7月1日起至清償日止，按週年利率2.75％計算之利息。 自111年5月22日起至同年6月30日止，按週年利率1.5％之10％；自同年7月1日起至同年11月21日止，按週年利率2.75％之10％；自同年月22日起至清償日止，按週年利率2.75％之20％計算之違約金。 2 160萬元 133萬3,340元 自111年4月21日起至同年6月30日止，按週年利率1.5％；自同年7月1日起至清償日止，按週年利率2.75％計算之利息。 自111年5月22日起至同年6月30日止，按週年利率1.5％之10％；自同年7月1日起至同年11月21日止，按週年利率2.75％之10％；自同年月22日起至清償日止，按週年利率2.75％之20％計算之違約金。 
正本係照原本作成。
如對本判決上訴，須於判決送達後20日內向本院提出上訴狀。如
委任律師提起上訴者，應一併繳納上訴審裁判費。
中　　華　　民　　國　　111 　年　　12　　月　　1　　日
                                書記官  蔡柏倫